【裁判字號】    97,易,566
【裁判日期】    970422
【裁判案由】    就業服務法
【裁判全文】
臺灣板橋地方法院刑事判決               97年度易字第566號
公  訴  人  臺灣板橋地方法院檢察署檢察官
被      告  欣固有限公司
兼 代表 人  甲○○
                    國民
共      同
選任辯護人  劉世興律師
            林永祥律師
上列被告因違反就業服務法案件，經檢察官提起公訴（97年度偵
字第1138號），本院於準備程序進行中，被告就被訴事實為有罪
之陳述，經告知被告簡式審判程序之旨，並聽取當事人之意見後
，裁定進行簡式審判程序判決如下：
    主  文
欣固有限公司因其代表人執行業務，違反雇主不得聘僱許可失效
及他人所申請聘僱之外國人之規定，科罰金新臺幣拾陸萬元。
甲○○違反雇主不得聘僱許可失效及他人所申請聘僱之外國人之
規定，五年內再違反，處拘役肆拾日，如易科罰金，以新臺幣壹
仟元折算壹日。
    事  實
一、甲○○係址設臺北縣林口鄉○○路40號「欣固有限公司」（
    下稱欣固公司）之負責人，欣固公司及甲○○前因非法聘僱
    逃逸外勞從事被服洗滌及整理工作，於民國93年11月3 日為
    警查獲，並經臺北縣政府於94年1月3日以北府勞動字第0930
    855102號處分書處以罰鍰新臺幣（下同）15萬元在案；又因
    非法聘僱逃逸外勞從事被服洗滌及整理工作，於95年7 月18
    日為警查獲（該案經本署檢察官以95年度偵字第23903 號聲
    請簡易判決處刑後，由臺灣板橋地方法院以95年度簡字第70
    13號就甲○○部分判處有期徒刑3 月，就欣固公司部分判科
    20萬元確定，嗣甲○○部分復經同法院裁定減刑為應執行有
    期徒刑1 月15日確定）。猶未能記取教訓，明知雇主不得聘
    僱許可失效或他人所申請聘僱之外國人，竟仍於前開處分後
    5 年內之96年6 月15日起至同年月21止，接續以日薪800 至
    900 元之代價，僱用如附表所示許可失效及他人所申請聘僱
    之印尼籍人士，從事衣服洗滌工作。嗣於96年6 月21日下午
    4 時10分許，在臺北縣林口鄉○○區○○路40之3 號欣固公
    司廠區內，為警查獲。
二、案經臺北縣政府函送臺灣板橋地方法院檢察署檢察官偵查起
    訴。
    理  由
一、上揭事實，業據被告迭於警詢時、偵查中及本院審理時供承
    不諱，核與證人JAMILAH 、LENI ANDRIYANI、曲駿騰分別於
    警詢時所證述之情節相符，並有臺北縣政府營利事業登記證
    、臺北縣政府就業服務法編號0572號罰緩處分書各1 份、外
    勞居留資料查詢結果2 份附卷可稽。事證明確，被告之犯行
    堪以認定。
二、被告甲○○係欣固公司之負責人，核其所為，係違反就業服
    務法第57條第1 款規定經查獲後，5 年內再違反，應以同法
    第63條第1 項後段規定論處。被告欣固公司因其代表人甲○
    ○執行業務違反就業服務法第57條第1 款之規定，應依同法
    第63條第2 項處斷。被告於96年6 月15日起至同年月21 止
    ，接續違法聘僱如附表所示許可失效及他人所申請聘僱之印
    尼籍人士計2 人，係以單一之行為而侵害同一法益，為單純
    一罪，僅分別論以一違法聘僱許可失效及他人所申請聘僱之
    外國人罪。爰審酌被告曾有如事實欄所述非法僱用外國人之
    前科，竟再犯本件之罪，被告非法僱用外國人對主管機關對
    於外籍勞工之管理，及本國國民就業權益所生危害之程度、
    聘僱人數為2 人、期間尚短、被告犯罪之動機、目的、手段
    、次數、犯罪所生之危害、犯罪後坦承之態度等一切情狀，
    分別量處如主文所示之刑，並就被告甲○○部分諭知易科罰
    金之折算標準，以資懲儆。
據上論斷，應依刑事訴訟法第273 條之1 第1 項、第284 條之1
、第299 條第1 項前段、就業服務法第57條第1 款、第63條第1
項後段、第2 項，刑法第11條前段、第41條第1 項前段，判決如
主文。
本案經檢察官黃佳權到庭執行職務。
中    華    民    國    97    年    4     月    22    日
                  刑事第二庭    法  官  楊千儀
上列正本證明與原本無異。
如不服本判決，應於判決送達後10日內明上訴理由，向本院提
出上訴狀（應附繕本），上訴於臺灣高等法院。
                                書記官  林美萍
中    華    民    國    97    年    4     月    22    日
附錄本案論罪科刑法條全文
就業服務法第57條
雇主聘僱外國人不得有下列情事：
一、聘僱未經許可、許可失效或他人所申請聘僱之外國人。
二、以本人名義聘僱外國人為他人工作。
三、指派所聘僱之外國人從事許可以外之工作。
四、未經許可，指派所聘僱從事第 46 條第 1 項第 8 款至第
    10款規定工 作之外國人變更工作場所。
五、未依規定安排所聘僱之外國人接受健康檢查或未依規定將
    健康檢查結果函報衛生主管機關。
六、因聘僱外國人致生解僱或資遣本國勞工之結果。
七、對所聘僱之外國人以強暴脅迫或其他非法之方法，強制其
    從事勞動。
八、非法扣留或侵占所聘僱外國人之護照、居留證件或財物。
九、其他違反本法或依本法所發布之命令。
就業服務法第63條
違反第 44 條或第 57 條第 1 款、第 2 款規定者，處新臺幣
15萬元以上75萬元以下罰鍰。五年內再違反者，處3年以下有
期徒刑、拘役或科或併科新臺幣120萬元以下罰金。
法人之代表人、法人或自然人之代理人、受僱人或其他從業人
員，因執行業務違反第 44 條或第 57 條第 1 款、第 2 款規
定者，除依前項規定處罰其行為人外，對該法人或自然人亦科
處前項之罰鍰或罰金。
附表
┌──┬────────────┬────┬────┬─────┐
│編號│逃逸外勞年籍資料（姓名/ │原聘僱申│欣固公司│每日薪資（│
│    │出生日期/護照號碼）     │請人    │聘用期間│新臺幣）  │
├──┼────────────┼────┼────┼─────┤
│ 一 │JAMILAH （民國61年10月30│游松慧  │96年6 月│800至900元│
│    │日生，護照號碼AA166574號│        │21日    │          │
│    │）                      │        │        │          │
├──┼────────────┼────┼────┼─────┤
│ 二 │LENI ANDRIYANI（民國62年│鄭凌  │96年6 月│800至900元│
│    │1月27日生，護照號碼AA065│        │15日起至│          │
│    │874號）                 │        │同年月21│          │
│    │                        │        │日止    │          │
└──┴────────────┴────┴────┴─────┘


司法院資訊處製作；財團法人民間司法改革基金會備份。
